# 非全资子公司对母公司的关联销售

提问人：tony868lamy 时间：2011-03-30 20:53:27
内部未实现损益，如何考虑对少数股东损益的影响？

回答人：chenyiwei
内部逆销交易或平销交易中，被抵销的内部交易未实现损益的影响应按照在内部交易中处于卖方地位的子公司的股权比例，在归属母公司股东的净利润和少数股东损益之间分配，少数股东也应按比例承担该项未实现损益抵销的影响。 如果是顺销，则内部交易未实现损益抵销的影响数全部调整归属母公司股东的净利润，少数股东不承担。

回答人：chenyiwei
回复 藤椅 tony868lamy 的帖子实务中一般如此操作。四大的技术立场一般如此。

回答人：chenyiwei
回复 地板 tony868lamy 的帖子《讲解 2010 》的合并抵销处理做法是不区分顺销、逆销或平销，均把内部交易未实现损益抵销的影响在多数股权和少数股权之间分配。但个人对这一做法有所保留。